臺灣臺北地方法院民事裁定
111年度聲字第63號
聲  請  人  陳厚安即品安動物醫院

代  理  人  黃國城律師
相  對  人  格上汽車租賃股份有限公司

法定代理人  陳俊    
上列當事人間聲請停止執行事件，本院裁定如下：
    主  文
聲請人陳厚安即品安動物醫院供擔保新臺幣肆拾捌萬參仟捌佰貳
拾壹元後，本院一一一年度司執字第一零五四五號執行事件對聲
請人陳厚安即品安動物醫院所為之強制執行程序，於本院一一一
年度訴字第六九五號異議之訴事件判決確定、和解或撤回起訴前
應暫予停止。
    理  由
一、按有回復原狀之聲請，或提起再審或異議之訴，或對於和解
    為繼續審判之請求，或提起宣告調解無效之訴、撤銷調解之
    訴，或對於許可強制執行之裁定提起抗告時，法院因必要情
    形或依聲請定相當並確實之擔保，得為停止強制執行之裁定
    ，強制執行法第18條第2項定有明文。又法院依強制執行法
    第18條第2項定擔保金額而准許停止強制執行之裁定者，該
    項擔保係備供債權人因停止執行所受損害之賠償，其數額應
    依標的物停止執行後，債權人未能即時受償或利用該標的物
    所受之損害額，或其因另供擔保強制執行所受之損害額定之
    ，非以標的物之價值或其債權額為依據（最高法院86年度台
    抗字第442號裁定意旨參照）。
二、查本件相對人即債權人執本院110年度司票字第18936號民事
    裁定及其確定證明書為執行名義，於民國111年1月19日以民
    事強制執行聲請狀聲請強制執行，請求品安動物醫院、陳厚
    安連帶清償原本新臺幣(下同)2,124,966元，及自110年9月2
    5日起至清償日止按週年利率16%計算之利息，執行標的有聲
    請人名下房屋、存款債權、薪資債權等，經本院以111年度
    司執字第10545號給付票款強制執行事件受理在案等情，經
    本院調取系爭執行事件卷查閱屬實，而聲請人於111年1月26
    日提起異議之訴（本院111年度訴字第695號），亦經調閱屬
    實，本院認聲請人所提前開訴訟，尚無程序上不合法或顯無
    理由等情形，倘未停止執行，而由相對人繼續強制執行聲請
    人之財產，例如不動產部分，聲請人日後倘獲勝訴判決確定
    ，聲請人可能發生難以回復之損害，其就本件有關聲請人部
    分停止執行之聲請，難謂全無必要，於法自無不合，應予准
    許。又本件相對人因停止執行所受之損害，應為無法即時因
    強制執行滿足其債權期間所生利息損失，而相對人依上揭執
    行名義得請求之債權本息數額計算至聲請強制執行前一日即
    111年1月18日核為2,233,019元（原本+利息部分2,124,966×
    16%×(116/365)年=2,124,966元+108,053元=2,233,019元，
    元以下四捨五入），聲請人所提債務人異議之訴所得產生之
    利益以本金2,124,966元計算，已逾150萬元，為得上訴第三
    審案件。茲參考各級法院辦案期限實施要點規定，第一、二
    、三審通常程序審判案件之辦案期限分別為1年4個月、2年
    、1年，預估為聲請人提起債務人異議之訴獲准停止執行，
    因而致相對人執行延宕之期間，相對人因停止執行未能即時
    受償上開債權額所受損害，為執行延宕52個月期間，以法定
    利率年息5%計算之利息，以此計算適當之擔保金額為483,82
    1元（計算式：2,233,019元×5%×〈52/12年〉＝483,821元），
    是以，聲請人為相對人提供前開擔保金額後，方得停止執行
    。
三、爰依強制執行法第18條第2項，裁定如主文。
中　　華　　民　　國　　111 　年　　2 　　月　　22　　日
                  民事第二庭    法　官　林修平
以上正本係照原本作成。
如對本裁定抗告須於裁定送達後10日內向本院提出抗告狀，並繳
納抗告費新臺幣1,000元。
中　　華　　民　　國　　111 　年　　2 　　月　　22　　日
                                書記官  賴靖欣